臺灣高雄地方法院刑事判決　　　　　　　　　　　　九十一年度訴字第二七三一號
　　公　訴　人　臺灣高雄地方法院檢察署檢察官
　　被　　　告　甲○○
右列被告因違反毒品危害防制條例案件，經檢察官提起公訴（九十一年度毒偵字第二
六二○號）及移送併案審理（九十一年度毒偵字第五二四四號），本院判決如左：
    主  文
甲○○連續施用第一級毒品，處有期徒刑捌月；又連續施用第二級毒品，處有期徒刑
伍月；應執行有期徒刑壹年。
    事  實
一、甲○○前因施用毒品案件，經依本院九十年度毒聲字第七一八三號裁定送觀察、
    勒戒後，認無繼續施用毒品之傾向，由臺灣高雄地方法院檢察署檢察官於民國九
    十一年一月十四日，以九十年度毒偵字（起訴書誤載為偵字）第四五八一號為不
    起訴處分確定。詎不知戒除惡習，仍分別基於概括犯意，均自九十一年三月二十
    一日起至同年七月二十三日回溯二十四小時內之某時止，在高雄市○○區○○街
    九十巷七號住處，以將海洛因摻入香煙內點火吸煙之方式，連續施用第一級毒品
    海洛因多次，又將安非他命置於玻璃球內再以火燒烤吸煙之方式，連續施用第二
    級毒品安非他命多次。嗣於同年三月二十一日二十一時許，在高雄市○○區○○
    路與青泉路口，因竊盜案為警逮捕，並帶回警局採尿送驗而查獲；另於同年七月
    二十三日十時許，在前揭住處，經警拘提到案，再次採尿送驗而查悉上情。嗣甲
    ○○經本院以九十一年度毒聲字第三四一三號裁定送觀察、勒戒後，認有繼續施
    用毒品之傾向，復經本院於九十一年八月十五日，以九十一年度毒聲字第四九五
    三號裁定戒治處分在案。
二、案經高雄市政府警察局鼓山分局報告臺灣高雄地方法院檢察署檢察官偵查起訴及
    移送併案審理。
    理  由
一、右揭犯罪事實，業據被告甲○○於本院審理時坦承自九十一年三月二十一日起至
    同年七月十六日止有施用第一級毒品海洛因、第二級毒品安非他命的行為，雖否
    認其餘時點之施用行為，惟被告於九十一年三月二十一日、同年七月二十三日經
    警採尿送驗結果，均呈嗎啡、安非他命陽性反應，有高雄市立凱旋醫院九十一年
    五月十三日高市凱醫檢字第○○四二七號煙毒尿液檢驗成績書、該院九十一年八
    月十二日高市凱醫檢字第○○五七一號煙毒尿液檢驗成績書各一紙及高雄市政府
    警察局鼓山分局九十一年度查獲煙毒案件嫌犯尿液送驗代碼姓名對照及管制表二
    紙附卷可稽（見九十一年度毒偵字第二六二○號偵查卷第一○、一一頁，九十一
    年度毒偵字第五二四四號偵查卷第九、一○頁），而人體投與海洛因後，迅速水
    解轉變為嗎啡，再循嗎啡之代謝途徑，排出體外，百分之五十以上於八小時內，
    自尿中排出，百分之九十於二十四小時內，自尿中排出，採樣應於投與嗎啡二十
    四小時內進行為宜，業經行政院衛生署藥物食品檢驗局以（八○）藥檢壹字第○
    五六九五四號函釋明確；又常人如未施用安非他命，其尿液應無安非他命陽性反
    應，倘有施用者，約百分之七十於二十四小時內自尿中排出，約百分之九十於九
    十六小時自尿中排出，故推算施用時間距採尿時間最長可能不會超過四日，亦經
    行政院衛生署藥物食品檢驗局八十一年二月八日（八一）藥檢壹字第○○一一五
    六號函闡釋甚明，依上開說明，足認被告自九十一年三月二十一日起至同年七月
    二十三日回溯二十四小時內之某時止，確曾施用第一級毒品海洛因、第二級毒品
    安非他命無訛，被告施用第一級毒品海洛因、第二級毒品安非他命之行為堪予認
    定。次查，被告前因施用毒品案件，經依本院九十年度毒聲字第七一八三號裁定
    送觀察、勒戒後，認無繼續施用毒品之傾向，由臺灣高雄地方法院檢察署檢察官
    於九十一年一月十四日，以九十年度毒偵字第四五八一號為不起訴處分確定，有
    該不起訴處分書、臺灣高等法院被告全國前案紀錄表、臺灣高雄地方法院檢察署
    刑案資料查註紀錄表可憑，其於不起訴處分後五年內再犯毒品危害防制條例第十
    條第一項之罪，經裁定送觀察、勒戒後，認有繼續施用毒品傾向，有本院九十一
    年度毒聲字第三四一三號裁定及臺灣高雄看守所附設勒戒處所九十一年八月一日
    高所坤戒勒字第一五四七號函附之證明書在卷可參（見九十一年度毒偵字第二六
    二○號偵查卷第十四、三二、三三頁），依毒品危害防制條例第二十條第三項前
    段規定，自應依法論科。
二、按海洛因與安非他命為毒品危害防制條例第二條第二項第一款、第二款所明定之
    第一級、第二級毒品，核被告所為，係犯毒品危害防制條例第十條第一項施用第
    一級毒品罪及同條第二項施用第二級毒品罪。被告為施用而持有第一級毒品海洛
    因及第二級毒品安非他命，其持有之低度行為均應為施用之高度行為所吸收，皆
    不另論罪。其先後多次施用毒品海洛因及安非他命之行為，均時間緊接，分別觸
    犯構成要件相同之罪名，顯係分別基於概括之犯意反覆為之，均應依連續犯規定
    ，分別論以一罪，並均加重其刑。被告前開施用毒品之行為，除公訴人起訴被告
    於九十一年三月二十一日二十一時起回溯二十四小時內之某時，分別施用第一級
    毒品海洛因及第二級毒品安非他命各一次外，其餘未據起訴，惟該部分與起訴成
    罪部分有連續犯之裁判上一罪關係，為起訴效力所及，本院自應併予審理，附此
    敘明。被告所犯上開二罪間，犯意各別，犯罪構成要件不同，應分論併罰。爰審
    酌被告甫經觀察、勒戒，仍再度施用毒品，顯見其戒絕意志不堅，惟念其犯後坦
    承部份犯行，態度尚佳，暨施用毒品之期間、次數，且僅屬自戕之行為，所生危
    害尚非嚴重及其他一切情狀，各量處如主文所示之刑，並定其應執行之刑，以示
    懲儆。
據上論斷，應依刑事訴訟法第二百九十九條第一項前段，毒品危害防制條例第十條第
一項、第二項，刑法第十一條前段、第五十六條、第五十一條第五款，判決如主文。
本案經檢察官黃建銘到庭執行職務。
中  華      民      國    九十一    年     十一     月     十二     日
                                臺灣高雄地方法院刑事第七庭
                                    審判長法  官  陳志銘
                                          法  官  曾吉雄
                                          法  官  秦慧君
右正本證明與原本無異。
如不服本判決，應於判決送達後十日內，向本院提出上訴狀。
                                          書記官  蔡妮君
中      華      民      國    九十一    年     十一     月     十二     日
附錄本案論罪科刑法條：
毒品危害防制條例第十條
施用第一級毒品者，處六月以上五年以下有期徒刑。
施用第二級毒品者，處三年以下有期徒刑。
